【裁判字號】    92,交上易,107
【裁判日期】    920528
【裁判案由】    過失傷害
【裁判全文】
臺灣高等法院高雄分院刑事判決                  九十二年度交上易字第一七號
    上  訴  人
    即  被  告  甲○○
右上訴人因過失傷害案件，不服台灣高雄地方法院九十二年度交易字第八八號中華民
國九十二年三月三十一日第一審判決（起訴案號：台灣高雄地方法院檢察署九十二年
度偵字第二五五五號），提起上訴，本院判決如左：
    主  文
上訴駁回。
    事  實
一、甲○○領有重型機車駕駛執照，於九十一年九月十日十八時四十分許，駕駛車牌
    號碼ＺＸＨ─四一七號機車，在高雄市○鎮區○○路往過港隧道方向之快車道行
    駛時，本應注意該車道係限定由南往北行駛之單行道，禁止車輛由北往南方向行
    駛，且依當時夜間光線有照乙、號誌正常、標誌適當等情，亦無不能注意之情事
    ，竟疏未注意按遵行方向行駛，貿然由北往南逆向行駛在該車道上，適有丙○○
    騎乘車牌號碼ＮＯＪ─五五五號機車後載其妻丁○○，沿高雄市○鎮區○○路由
    西向東行駛至該路段後，左轉進入前揭新生路單行道由南往北行駛，突遇甲○○
    逆向駛來，閃煞不及，兩車車頭相撞擊，致丙○○受有左鎖骨骨折，丁○○受有
    右手、兩膝捻挫傷之傷害。甲○○肇事後，於警方據報前往現場處理時，留在現
    場，並當場承認為肇事，自首接受裁判。
二、案經丙○○、丁○○訴由高雄市政府警察局小港分局移送臺灣高雄地方法院檢察
    署檢察官偵查起訴。
    理  由
一、訊據上訴人即被告甲○○固坦承於右揭時地與告訴人丁○○、丙○○發生車禍，
    惟否認有過失傷害之犯行，辯稱：剛停車打完電話要騎機車，就被告訴人機車撞
    了，並無逆向行駛云云。
二、經查：
  (一)被告駕駛機車肇事當時，係逆向行駛之情，除據告訴人丙○○、丁○○指訴綦詳
    外，且經據報赴現場處理之警員鄭勝欽於原審法院審理時證述：肇事車道係限定
    由南往北方向行駛之單行道，禁止車輛由北往南方向行駛，被告當時是由北往南
    行駛，肇事後車頭朝南，撞擊點亦在車頭，故可認定被告應是逆向行駛無誤等語
    （見原審卷第十二至十六頁）可資佐證，並有道路交通事故調查表、交通事故談
    話紀錄表、測繪道路交通事故現場草圖、高雄市政府警察局交通大隊事故分析研
    判表及現場照片等在卷足稽，被告確係逆向行駛之事實，已堪認定無疑，其所辯
    應係卸責之詞，不足採信。
  (二)按汽車在單行道行駛時，應在快車道上按遵行方向順序行駛，道路交通安全規則
    第九十六條定有乙文。此為一般駕駛人應注意並能注意之事項，茲本件肇事地點
    ，為新生路往過港隧道方向之快車道，該車道為由南往北方向行駛之單行道，禁
    止車輛由北往南方向行駛，業據警員鄭勝欽於原審法院審理時陳乙，並有前揭道
    路交通事故調查表事故現場圖及測繪道路交通事故現場草圖標乙行車方向可按，
    故被告於右揭時地駕駛機車，本應注意上揭規定，且依當時夜間光線有照乙、號
    誌正常、標誌適當等情，亦無不能注意之情事，竟疏未注意按遵行方向行駛，貿
    然逆向駛入該車道，致告訴人機車閃避不及，與被告機車迎面相撞，被告確有過
    失，已經乙顯。又告訴人二人因本件車禍各受有前述傷害，復有診斷證乙書二紙
    附卷足稽，渠等之受傷與被告之過失行為間，亦有相當因果關係，洵屬乙確，本
    件事證已乙，被告過失傷害犯行，堪以認定。
三、核被告所為，係犯刑法第二百八十四條第一項前段之過失傷害罪。被告一過失行
    為，致告訴人二人均受傷，觸犯二個過失傷害罪，屬想像競合犯，應從其中情節
    較重之過失傷害丙○○一罪處斷。又被告於前述犯行未為任何有偵查犯罪職權之
    公務員知悉前，留在現場，於警方據報前往現場處理時，並當場承認為肇事一方
    ，自首而接受裁判，有道路交通事故調查報告表及被告交通事故現場談話紀錄表
    可憑，應依刑法第六十二條前段規定減輕其刑。
四、原審依刑法二百八十四條第一項前段、第五十五條、第六十二條前段、第四十一
    條第一項前段，罰金罰鍰提高標準條例第一條前段、第二條，並審酌被告智識程
    度、過失之程度，迄今尚未與告訴人達成和解、告訴人受傷情形及被告犯罪後之
    態度等一切情狀，量處拘役四十日，並依法諭知如易科罰金以三百元折算一日之
    折算標準。認事用法尚無不合，量刑亦稱妥適，被告上訴意旨否認犯罪，空言指
    摘原判決不當，並無可取，為無理由，應予駁回。
據上論斷，應依刑事訴訟法第三百六十八條，判決如主文。
本案經檢察官邱榮藏到庭執行職務。
中    華    民    國      九十二      年      五      月     二十八   日
                              臺灣高等法院高雄分院刑事第四庭
                                  審判長法官  蕭權閔
                                        法官  陳吉雄
                                        法官  陳啟造
右正本證乙與原本無異。
不得上訴。
                                  法院書記官  白蘭
中    華    民    國      九十二      年      五      月    二十八    日
本件論罪科刑法條：
刑法二百八十四條第一項前段
  因過失傷害人者，處六月以下有期徒刑、拘役或五百元以下罰金。


司法院資訊處製作；財團法人民間司法改革基金會備份。
